# 开发支出与高新技术企业认定

提问人：darkblue_14 时间：2012-05-14 16:21:25
某医疗用品制造公司，在公司成立时就开始对医疗设备进行研发，在“开发支出”科目中进行核算，分设“费用化”与“资本化”二级科目，我在审计时发现，该医疗设备在研发时同时存在费用化支出与资本化支出，其管理层声明，并无研究阶段，而直接进入开发程序。现在的问题，如下： 1 、我应该如何区分费用化支出与资本化支出 2 、如果申请高新技术企业的话，其在开发支出科目下核算的资本化支出，是否可以计入“研究开发费用”中。

回答人：chenyiwei
1 、要根据行业特点和研发流程的特点来确定。应要求公司管理层提供其对于如何划分研究阶段和开发阶段，以及认为何时满足开发支出资本化五项条件的问题作出声明和提供佐证证据。这个问题涉及到大量的主观判断。 2 、高新技术认定的研发支出范围由国科发火[2008]362号文规定，通常不受会计核算方法的影响。

提问人：y12345u 时间：2016-07-16 07:58:28
那么请教版主，在开发支出里核算的研发费是否可以算作当年高新企业研发费的额度呢？？？

回答人：chenyiwei
应算。

提问人：y12345u 时间：2016-07-24 20:48:17
版主，如果当时开发支出并未算在研发费的额度里，那么这种开发支出形成的无形资产，然后无形资产摊销转入研发费可以吗？？再算到研发费的额度里。。可否？

回答人：chenyiwei
资本化开发支出形成的无形资产的摊销金额应根据其受益对象计入相关成本、费用项目，不能计入研发费。

提问人：y12345u 时间：2016-07-27 16:33:32
为什么呢？？不太理解呢？

回答人：chenyiwei
任何费用、成本都应按其功能（受益对象）计入对应的科目。已取得的研发成果用于生产，其受益对象是生产环节，应计入生产成本或制造费用。与后续开展的其他研发活动无关。